台灣屏東地方法院刑事判決　　　　　　　　　　　　九十一年度易字第一一三二號
　　公　訴　人　臺灣屏東地方法院檢察署檢察官
　　被　　　告　壬○○
　　被　　　告　己○○
　　被　　　告　丁○○
　　被　　　告　乙○○
　　被　　　告　癸○○
右列被告等因竊盜等案件，經檢察官提起公訴（九十一年度偵字第三四○五號、第三
六七一號、第四二八七號），本院判決如左：
    主  文
壬○○共同竊盜，處有期徒刑貳月，如易科罰金，以參佰元折算壹日；又牙保贓物，
處有期徒刑參月，如易科罰金，以參佰元折算壹日；應執行刑有期徒刑肆月，如易科
罰金，以參佰元折算壹日。
丁○○收受贓物，處有期徒刑參月，如易科罰金，以參佰元折算壹日；又牙保贓物，
處有參月，如易科罰金，以參佰元折算壹日；應執行刑有期徒刑伍月，如易科罰金，
以參佰元折算壹日。
己○○、乙○○收受贓物，各處有期徒刑貳月，如易科罰金，以參佰元折算壹日，均
緩刑參年。
癸○○故買贓物，處有期徒刑貳月，如易科罰金，以參佰元折算壹日，緩刑參年。
    事  實
一、壬○○與庚○○（另行審結）共同基於意圖為自己不法所有之犯意，於民國九十
    年十二月二十一日十時，共乘機車至屏東縣鹽埔鄉○○村○○路二十號前，由庚○○在旁把風，壬○○持其所有鑰匙開啟電門之方式，竊取附表編號一之重型機
    車（車號ＹＫＫ－六六○號），得手後，由庚○○取該機車零件換裝至自己所有
    車號ＨＵＺ－五七○號重型機車上。壬○○明知附表編號二之重型機車（車號Ｐ
    ＦＶ－七八五號）為庚○○所竊取，竟基於牙保贓物之犯意，於九十一年四月下
    旬某日，在屏東縣屏東市○○路咖啡店，介紹己○○購買該車，己○○明知該車
    為贓車，竟以新台幣（下同）一千元買下，並取該車之機油幫泵之零件換裝至自
    己所有車號ＨＹＶ－六七九號重型機車上。
二、丁○○明知附表編號三之重型機車（車牌號碼ＸＯＮ－一九八號）為庚○○竊取
    之贓車，詎於九十一年五月間某日，庚○○騎該車至其住處屏東縣萬丹鄉○○村
    ○○街二三六之十七號時，予以收受，乙○○明知停放在丁○○住處之前揭機車
    為贓車，竟於九十一年六月間某日予以收受，並拆取該機車之外殼及車架等零件
    換裝至自己所有車號ＨＴ三－○四六號重型機車上。丁○○另基於牙保贓物之犯
    意，明知附表編號四之輕型機車（車號ＱＲ二－五九七號）為庚○○所竊取之贓
    車，竟於九十一年五月間某日晚上八時許，在屏東縣萬丹鄉某次商場展，介紹癸○○購買該車，癸○○明知該車為贓車，竟以三千元買下，並取該機車皮帶、軸
    承變速器及加速器等零件換裝至自己所有車牌號碼ＰＬＸ－三三九號重型機車上
    。嗣於九十一年六月十七日二十一時，在庚○○位於屏東縣屏東市○○里○○街
    八十五號住處，為警查獲，並扣得庚○○所有上開竊車用Ｔ型板手及拆解竊得機
    車所用工具一批，始查悉上情。
三、案經屏東縣警察局屏東分局報告報請臺灣屏東地方法院檢察署檢察官偵查起訴。
    理  由
一、被告壬○○及被告己○○部分：
    訊之被告壬○○對於與同案被告庚○○共同竊取附表編號一之重型機車之事實坦
    承不諱，核與同案被告庚○○供述共同竊取該機車之事實相符，而該機車確實遭
    竊一節，亦據丙○○（車主陳月珠配偶）於警訊時陳明在卷，復有贓物領據、車
    輛竊盜、車牌失竊資料個別查詢報表－查詢車輛認可資料表各一紙可稽，被告壬○○之竊盜犯行，應堪認定。訊據被告己○○對故買贓物之事實供承不諱，核與
    被害人之弟戊○○所指述及同案被告庚○○供認之情節相節，並有屏東縣警察局
    車輛尋獲輸入單、贓物領據及車輛竊盜、車牌失竊資料個別查詢報表－查詢車輛
    認可資料表各一紙附卷可按，其故買贓物之犯行明確，應予論科。雖被告壬○○
    坦承介紹被告己○○購買附表編號二之機車事實，惟矢口否認有牙保贓物之犯行
    ，辯稱：我不知該車為贓車，是賣了之後才知道云云。惟查，該車為同案被告庚○○所竊取之贓車，業據同案被告庚○○供述在卷，並供稱：壬○○知道車號Ｐ
    ＦＶ－七八五號機車是我是偷的，我跟壬○○講的等語（見本院卷宗第二十一頁
    反面及九十一年度偵字第三四九五號卷第四十二頁）。另被告己○○亦供稱：壬○○介紹我買機車。我買之前就知道這部是贓車，我用一千元跟庚○○買的。錢
    是交給壬○○。因該部機車沒有車牌，沒有排氣管，車子狀況不好，所以我知道
    是贓車等語（見本院卷宗第三十九頁、第四十一頁）。及依被害人林生之弟戊○○於警訊證述：我哥哥當初購買該部機車是中古車，該部車買來時就停放在我住
    處．．．當初失竊時機車把手有上鎖，因為該車剛買一個月餘就失竊所以車況良
    好．．．．當初購買價值二萬七千元一節以觀，被告壬○○所稱不知贓車云云，
    顯係卸責之詞，所辯不足採信。本件事證明確，被告壬○○之牙保贓物犯行，洵
    堪認定。
二、被告乙○○及癸○○部分：
    右揭事實，業據被告乙○○、癸○○坦承不諱，核與被害人甲○○、辛○○於警
    訊時指述之情節相符，並有贓物領據各一紙附卷可稽，復與同案被告庚○○所供
    述情節一致（詳述後述三部分），被告自白與事實相符，事證明確，被告乙○○
    收受贓物及被告癸○○故買贓物之犯行，均堪洵堪認。
三、被告丁○○部份：
（一）訊之被告丁○○固坦認在其住處將車號ＸＯＮ－一九八號重型機車之零件拆換
      至乙○○所有機車上，惟矢口否認有收受贓物之故意，辯稱：不知該車是贓車
      云云。惟查，該車為失竊車輛，業據被害人甲○○警訊中指述綦詳，並有贓物
      領據一紙附卷可稽。況參酌被告乙○○於偵查中供述：我平常所騎的機車是庚○○偷來給我的騎的，他將機車牽到「士明」家，我在三月份到士明家，要去
      逛夜市我就去騎那台車，機車當時沒有引擎，也沒有車牌，「士明」有跟我說
      是綽號「豆花」的庚○○偷來的，之前庚○○就有跟我說，要牽一台機車給我
      。我請「士明」幫我換外殼。「士明」叫丁○○。我知道是贓車，因為那有種
      好事換車不用錢等語（見九十一年度偵字第三○四五號卷第八頁起至第九頁、
      第三十九頁反面起）。及同案被告庚○○於本院審理供述：我偷到車號ＸＯＮ
      －一九八號機車後，騎到丁○○的家給他，我有跟丁○○說這輛車是偷的等語
      （見本院審理卷宗第二十頁背面）；及偵查中亦供述：我跟乙○○說過要給他
      一台機車，我交給乙○○是在丁○○家附近沒錯等語（九十一年度偵字第三○
      四五號卷第二十五頁）。綜上所述，被告庚○○已明確告知被告丁○○上述機
      車為偷竊所得，且乙○○亦供認知悉該車為贓車，被告丁○○所稱不知情，顯
      與常情有違，本件事證明確，其收受贓車之犯行，足堪認定。
（二）另被告丁○○固不否認介紹被告癸○○向同案被告庚○○購買車號ＱＲ二－五
      九七號輕型機車一事不諱，惟矢口否認有牙保贓物之犯行，辯稱：癸○○先跟
      我說要舊的九十ＣＣ機車，問我要多少錢，我跟他說要四千元，並告訴庚○○
      ，後來庚○○說要交車，然後他騎到我家旁邊等，我就請癸○○的朋友叫癸○○來，後面的事我就不知道了。我不知是贓車，我沒有拿到錢，是他們兩個自
      己交錢云云。然查該車為失竊車輛，業據被害人辛○○於警訊中指述綦詳，並
      有贓物領據一紙附卷可稽。況依同案被告庚○○於本院審理時所供承：我不知
      道癸○○是何人，知道是山葉九十ＣＣ的藍色的機車，是丁○○介紹賣給癸○○，．．大概是三千元左右，我有跟丁○○說這台機車是偷來的，在偷到車子
      之後，要賣給癸○○之前，我有這樣講等語（見本院卷宗第二十二頁）。另被
      告癸○○於本院審理時供述：．．在萬丹鄉的商展，丁○○介紹我用三千買的
      。那台車沒有車牌，而且是用三千元買的，所以我知道那部車是贓車等語（見
      本院卷宗第五十五頁）；及偵查中供述：我先問丁○○有沒有機車可賣我，他
      說沒有，過了幾天後，換他主動打電話問我，有機車要不要買，他說有輛機車
      放在別人騎樓下三、四天了，要賣四千元，我覺得有問題，所以殺價成三千元
      等語（見九十一年度偵字第三○四五號卷第四十頁及第七十一頁）。依上開所
      述，被告癸○○顯然知道其購買之機車為贓車，被告丁○○應無不知之理。被
      告所言顯係避重就輕之詞，不足採信。
四、核被告壬○○所為，係犯刑法第三百二十條第一項之竊盜罪、第三百四十九條第
    二項之牙保贓物罪；被告己○○、乙○○所為均係犯刑法第三百四十九條第二項
    故買贓物罪；被告丁○○所為係犯刑法第三百四十九條第一項收受贓物、及同條
    第二項牙保贓物罪；被告癸○○所為係犯刑法第三百四十九條第二項故買贓物罪
    。被告壬○○與同案被告庚○○就附表編號一之竊盜犯行，有犯意之聯絡，行為
    之分擔，均為共同正犯。被告壬○○所犯上開竊盜罪及牙保贓物罪；被告丁○○
    所犯收受贓物及牙保贓物罪，犯意各別，罪名不同，均應予分論併罰。爰審酌被
    告等人犯罪之動機、目的，犯罪之情節暨所使用手段、犯罪所生之損害、被告丁○○否認犯行、被告壬○○坦承竊盜部分犯罪事實及被告己○○、乙○○、癸○○等人坦承犯罪之犯後態度等一切情狀，分別量處如主文所示之刑，被告壬○○
    、丁○○部分並定應執行刑，並均諭知易科罰金之折算標準，以示懲儆。末查，
    被告己○○、乙○○及癸○○前均未曾受有期徒刑以上刑之宣告，有臺灣屏東地
    方法院檢察署刑案資料查註紀錄表及臺灣高等法院被告全國前案紀錄表各一件附
    卷可稽，渠等事後坦承，深具悔意，犯後態度良好，因一時失慮，而均致罹本件
    律法，經此偵、審程序之教訓，當知所警惕，信無再犯之虞，本院以為所宣告之
    刑以暫不執行為適當，爰均併宣告緩刑三年，並啟自新。
五、另被告壬○○所有供用竊盜之鑰匙一支，並未扣案，惟不能證明仍然存在，免為
    執行困難，爰不另為沒收之諭知。又扣案之同案庚○○所有竊車用Ｔ型板手及拆
    解竊得機車所用工具一批，既非同案被告庚○○與被告壬○○共同竊盜附表編一
    所使用之工具，亦非其他被告等人犯罪所使用之物，核與刑法第三十八條第一項
    第二款沒收之規定不符，爰不為沒收之宣告，均附此敘明。
據上論斷，應依刑事訴訟法第二百九十九條第一項前段，刑法第二十八條、第三百二
十條第一項、第三百四十九條第一項、二項、第四十一條第一項前段、第七十四條第
一款、第五十一條第五款，罰金罰鍰提高標準條例第一條前段、第二條，判決如主文
。
中      華      民      國    九十一    年     十一     月     十一     日
                                    臺灣屏東地方法院刑事第五庭
                                        法  官   楊萬益
右正本證明與原本無異。
如不服本判決應於收受本判決送達後十日內向本院提出上訴書狀，其未敘述上訴理由
者，並得於提起上訴後十日內向本院補提理由書狀（均須按他造當事人之人數附繕本
 ）「切勿逕送上級法院」
                                        書記官   呂坤宗
中    華    民    國     九十一      年      十一      月     十五      日
附錄論罪科刑法條
中華民國刑法第三百二十條
 (普通竊盜罪、竊佔罪)
意圖為自己或第三人不法之所有，而竊取他人之動產者，為竊盜罪，處五
年以下有期徒刑、拘役或五百元以下罰金。
意圖為自己或第三人不法之利益，而竊佔他人之不動產者，依前項之規定
處斷。
前二項之未遂犯罰之。
中華民國刑法第三百四十九條第一項、第二項：
收受贓物者，處三年以下有期徒刑、拘役或五百元以下罰金。
搬運、寄藏、故買贓物或為牙保者，處五年以下有期徒刑、拘役或科或併科
一千元以下罰金。
附  表：
┌──┬────┬─────┬─────┬──────┬────┬────┐
│編號│ 行為人 │ 犯罪時間 │ 犯罪地點 │犯 罪 方 法 │犯罪所得│ 被害人 │
├──┼────┼─────┼─────┼──────┼────┼────┤
│    │庚○○  │九十年十二│屏東縣鹽埔│由壬○○持所│ＹＫＫ－│陳月珠  │
│ 一 │壬○○  │月二十一日│鄉新二村維│有鑰匙開啟（│六六○號│        │
│    │        │十時      │新路二十號│未扣案）    │重型機車│        │
│    │        │          │前        │            │註(1)    │        │
├──┼────┼─────┼─────┼──────┼────┼────┤
│    │庚○○  │九十一年四│屏東市博愛│持客觀上可為│ＰＦＶ－│林  生  │
│ 二 │        │月十八日二│路一九六號│兇器之Ｔ型板│七八五號│        │
│    │        │十一時    │前        │手          │重型機車│        │
│    │        │          │          │            │註(2)    │        │
├──┼────┼─────┼─────┼──────┼────┼────┤
│    │庚○○  │九十一年五│屏東縣東港│持客觀上可為│ＸＯＮ－│甲○○  │
│ 三 │        │月十五日二│鎮郵局附近│兇器之Ｔ型板│一九八號│        │
│    │        │十二時三十│          │手          │重型機車│        │
│    │        │分        │          │            │        │        │
├──┼────┼─────┼─────┼──────┼────┼────┤
│    │庚○○  │九十一年五│屏東市體育│持客觀上可為│ＱＲ二－│辛○○  │
│ 四 │        │月二十三日│館旁      │兇器之Ｔ型板│五九七號│        │
│    │        │二十二時四│          │手          │輕型機車│        │
│    │        │十分      │          │            │註(3)    │        │
└──┴────┴─────┴─────┴──────┴────┴────┘
註(1)在屏東市○○街八十五號庚○○住處找到車身，惟懸掛庚○○所有車號ＨＵＺ－
    五七○號之重型機車。
註(2)該機車除機油幫泵外，已在屏東市○○街八十二之十二號不知情之吳承霖住處尋
    獲。
註(3)已在屏東縣萬丹鄉衛生所對面水溝取出ＱＲ二－五九七號機車之車牌。
